【裁判字號】    98,交簡上,182
【裁判日期】    981023
【裁判案由】    過失傷害
【裁判全文】
臺灣板橋地方法院刑事判決           98年度交簡上字第182號
上  訴  人
即  被  告  乙○○
上列上訴人因過失傷害案件，不服本院98年度交簡字第2848號，
中華民國98年7 月7 日第一審判決（聲請簡易判決處刑案號：98
年度偵字第12139 號），提起上訴，本院管轄之第二審合議庭判
決如下︰
    主  文
上訴駁回。
    事實及理由
一、本案經本院審理結果，認第一審以被告乙○○係犯刑法第二
    百八十四條第一項前段之過失傷害罪，判處拘役二十日，並
    諭知易科罰金之標準為新臺幣一千元折算一日，其認事用法
    及量刑均無不當，應予維持，並引用第一審判決書記載之事
    實、證據及理由（詳如附件）。
二、被告上訴意旨略以：伊當時騎乘車牌號碼七五一-BSK號重型
    機車於土城市○○路及立德路路口，等該路口由紅燈轉綠燈
    時，對向來車一一通過，伊正要行駛時，突然告訴人甲○○
    騎乘車牌號碼5HW-106 號機車以時速七十至八十公里速度撞
    伊，伊並未有行駛之行為，且當時是伊報案的，伊並沒有過
    失云云。
三、訊據被告乙○○對於民國九十八年三月三日二十一時十一分
    許，騎乘車牌號碼751-BSK 號重機車沿臺北縣土城市○○路
    往立德路方向行駛，途經立德路與延和路口左轉欲進入延和
    路時，在對向車道與直行在該車道由告訴人甲○○騎乘之車
    牌號碼5HW-106 號重機車發生碰撞，致告訴人受有右手右腕
    挫傷、左大腿瘀傷等傷害之事實，供認不諱，惟矢口否認有
    何過失傷害犯行，辯稱是告訴人撞伊的，當時要左轉的車子
    很多，伊遠遠看到告訴人的車速很快過來，伊又不能後退云
    云。經查：
    (一)被告於上開時、地騎乘重機車，在上開路段左轉欲進入延
      和路時，在對向車道撞擊直行在該車道由告訴人所騎乘之
      重機車，致告訴人受有前述所載之傷害之事實，業據告訴
      人甲○○於偵訊及本院審理時指證歷歷（詳98年度他字第
      17 42 號偵查卷第3-4 頁、第29-30 頁、本院98年10 月7
      日審判筆錄），被告復自承係在告訴人所直行之車道發生
      碰撞，並有道路交通事故現場圖、道路交通事故調查報告
      表、現場照片十四幀、亞東紀念醫院診斷證明書乙紙、御
      漢堂中醫診斷證明書乙紙在卷可資佐證，堪信真實。
    (二)按車輛行駛至交岔路口左轉彎時，駕駛人應距交岔路口三
      十公尺前顯示方向燈或手勢，換入內側車道或左轉車道，
      行至交岔路口中心處左轉，並不得占用來車道搶先左轉，
      且轉彎車應讓直行車先行，道路交通安全規則第一百零二
      條第一項第五款、第七款定有明文。被告既考領有合格駕
      駛執照，對於上開規定應自知甚明，其行經上開路段欲左
      轉，應行至該交岔路口中心處左轉，並不得占用來車道搶
      先左轉，且應讓直行車先行，而當時雖係晚上九時許，惟
      該路段路燈明亮，視線良好，車流順暢（此據證人甲○○
      於本院審理時證述綦詳，詳同上審判筆錄），且被告於本
      院審理時亦自承當時要左轉的車子很多，伊遠遠看到告訴
      人的車速很快過來等語（詳同上審判筆錄第七頁），顯見
      被告於左轉時已注意到來車道有直行車，復無不能注意之
      情事，竟疏未注意仍未讓直行車先行而貿然左轉，造成所
      騎乘之重機車撞擊告訴人所騎乘之重機車，以致肇事，自
      有過失。本件事證明確，被告空言否認，殊無可採。
四、核被告所為，係犯刑法第二八四條第一項前段之過失傷害罪
    。又被告於肇事後，犯罪未被有偵查權之公務員或機關發覺
    前，即向據報到場處理之臺北縣政府警察局土城分局警員表
    明係肇事車輛之駕駛人而自首接受裁判等情，爰依刑法第六
    十二條前段之規定，減輕其刑。原審以被告所犯過失傷害罪
    事證明確，予以論罪，並依刑法第六十二條前段規定減輕其
    刑，復經審酌被告之素行、智識程度、過失程度、告訴人所
    受傷害，兼衡被告迄未與被害人和解等一切情狀，量處拘役
    二十日，並諭知如易科罰金以新臺幣一千元折算一日，其認
    事用法，均無違誤，量刑亦稱妥適。上訴人即被告猶執陳詞
    ，否認犯罪，求予撤銷改判，為無理由，應予駁回。
據上論斷，應依刑事訴訟法第四百五十五條之一第一項、第三項
、第三百六十八條、第三百七十三條，判決如主文。
本案經檢察官張世聰到庭執行職務。
中    華    民    國    98    年    10    月    23    日
                  刑事第十庭    審判長法  官  李幼妃
                                      法  官  楊志雄
                                      法  官  鄭凱文
以上正本證明與原本無異
不得上訴。
                                      書記官  廖貞音
中    華    民    國    98    年    10    月    23    日


司法院資訊處製作；財團法人民間司法改革基金會備份。
